# 同一控制下股权转让过渡期损益如何处理？

提问人：accountnow 时间：2012-02-07 13:18:04
请教，A为母公司，B、C为其子公司，A将其持有的对B的100%股权转让给C，根据评估基准日的评估结果，C应支付 100 万给A，相关转让协议也规定，评估基准日至股权交割日期间，B的损益由A承担，过渡期损益为亏损 100 万。
由于B的账面净资产为负，C在确认对B的长期股权投资时，投资成本为 0 ，净资产计入资本公积借方
请问C应支付给A的 100 万是否也应计入资本公积，还是说可以与过渡期损益的 100 万抵销，从而不需要将 100 万计入资本公积

回答人：chenyiwei
回复 accountnow 的帖子
同一控制下合并中，合并方个别报表层面应冲减资本公积的金额是投资成本与所支付的合并对价之间的差额。合并成本等于在合并日取得的被合并方帐面净资产份额（但不能为负数，以零为限）。在本案例中，由于过渡期损益由原股东承担，因此在过渡期内发生亏损的情况下，实际上增加了合并方在合并日可享有的被合并方净资产份额，相应可以减少调整资本公积的金额。

提问人：accountnow 时间：2012-02-08 09:58:07
回复 chenyiwei 的帖子
请教如果是非同一控制下，过渡期损益是否可以冲减长期投资的初始投资成本？

回答人：chenyiwei
过渡期损益可以视作对合并对价的调整，也可以视作对购买日取得的净资产的调整（两者只能取其一）。最终会影响到商誉或者负商誉的计算。

提问人：guohan0926 时间：2012-07-11 13:46:36
回复 chenyiwei 的帖子
你好，这个可以在准则的讲解哪里可以找到？

回答人：chenyiwei
基于合并会计的基本理念：合并成本、对价账面价值、合并日取得净资产份额等。

提问人：zengfengxia 时间：2012-07-11 15:13:58
回复 accountnow 的帖子
请教陈版，非同一控制下情况，过渡期损益是由原股东承担，合并日被合并方净资产与基准日之间的差额由原股东补足，合并方应确认的商誉是不是不会受过渡期损益的影响？

回答人：chenyiwei
理论上是这样的。

提问人：yuer8037 时间：2012-07-13 23:15:15
那是不是应该确认其他应收款-A公司 100 万啊？

回答人：chenyiwei
看各方对该差额的实际结算安排。

提问人：shidongliu3 时间：2014-11-06 16:14:53
非同一控制下，处置全资子公司，受让方与处置方约定过渡期损益各承担一半；过渡期还是处置方并表，如果过渡期亏损 200 万 问题：是否可以将上述事项分开处理：处置方单体是否可以将该 100 万一并作为股权处置收益处理？另外需要承担的过渡期-200万损益？ 两个事项合计需要支付受让方 100 万元？

回答人：chenyiwei
由于受让方承担一半过渡期亏损的前提是完成该股权转让交易，在交易完成之前，相关损益仍应 100 ％归属于原股东。交易完成后受让方按约定承担一半亏损可以作为对交易对价的调整处理，影响合并报表层面确认的处置损益。